

Mi nombre es **Diego Arriagada.** Soy un diseñador gráfico chileno que nació en 1992 y es fanático de la tecnología retro, los gatos y la música. A través del tiempo he tenido la oportunidad de colaborar con diversos equipos y especialidades. Mi enfoque son las experiencias de usuario y la interacción.

SKILLS

Creative Cloud

Ae After Effects

F Figma

5 HTML5

Sketch

E CSS3

♦ GIT

Lottie

APTITUDES

- Branding
- → Multimedia
- → Web

SOCIAL

- → www.darriagada.com
- → be.net/diegoarriagada
- → github.com/darriagada
- → linkedin.com/in/darriagada6

EXPERIENCIA

Compraquí 2021 – Hoy

Diseñador gráfico

Gráficas para mailings, vídeos, web, etc. Además de creación de landings y flujos de usuario para el sitio web.

• Freelance 2018 – 2021

Diseñador gráfico

Diseño y desarrollo de diversas piezas desde branding, motion y otros.

O Canal 13 2017 - 2018

Productor audiovisual

Creación, edición y montaje de piezas motion para el área de prensa T13. Reportajes, cortinas, etc.

O Brandbook <u>2016 – 2017</u>

Diseñador gráfico

Montaje y animación de piezas para RRSS de cuentas como AFP Modelo, RedSalud, Viñamar, Ash, etc.

EDUCACIÓN

O Escuela Diseño UDLA 2011 - 2015

Titulado de Diseño Gráfico

Licenciado como Diseñador Gráfico Profesional.

NABA 2013

Summer Courses (Product Design II)

Beca galardonada por UDLA a participar por un mes en Milán, Italia.

Docente adjunto 2014

Curso Audiovisual II

Creación, edición y montaje de piezas motion para el área de prensa T13. Reportajes, cortinas, etc.